# 母公司将自有厂房子公司使用，子公司负责进行装修，建造等工作的会计处理问题

提问人：依然特雷西 0829 时间：2016-01-09 14:38:33
股东将自有厂房、土地给旗下子公司使用，子公司负责进行装修，建造等工作。 2 年后母公司将房产、土地以实物投资的形式转给了子公司。那么原先子公司所发生的装修费，建造费用进什么科目，转让给子公司后，之前发生的费用进什么科目

回答人：chenyiwei
首先，子公司投入的装修、建造等支出不能计入母公司对子公司投资资产的作价，否则就相当于以子公司自己的资产对自己作价出资。其次，如果符合上述要求，则这些土地使用权和房屋建筑物的权属转给子公司后，子公司只需将原先计入长期待摊费用的装修、建造等支出转入“固定资产”和“累计折旧”科目即可，在这一过程中只涉及科目的重分类，不确认损益或其他综合收益。